臺灣板橋地方法院刑事判決　　　　　　　96年度易字第3192號
公　訴　人　臺灣板橋地方法院檢察署檢察官
被　　　告　甲○○
上列被告因毒品危害防制條例案件，經檢察官提起公訴（96年度
偵字第15621號），本院判決如下：
    主  文
甲○○持有第一級毒品，處拘役伍拾日，如易科罰金以新臺幣壹
仟元折算壹日；減處為拘役貳拾伍日，如易科罰金以新臺幣壹仟
元折算壹日，扣案摻有海洛因之香菸壹支（重零點捌伍公克）沒
收銷燬之。
    事  實
一、甲○○基於持有業經毒品危害防制條例公告列管屬第一級毒
    品海洛因之犯意，於民國96年2 月7 日晚間持有摻混海洛因
    之香菸（重0.85公克，下稱海洛因香菸）1 支，並藏置在其
    外褲右口袋內。嗣於同日晚間9 時40分許，甲○○與其女友
    潘雅芬在其臺北縣中和市○○路208 巷8 號3 樓住處為警查
    獲（潘雅芬所犯施用毒品罪行，經臺灣桃園地方法院以96年
    度訴字第1364號判決判處罪刑確定），並自其外褲右口袋內
    扣得該海洛因香菸1 支，始查悉上情。
二、案經臺北市政府警察局移送臺灣桃園地方法院檢察署呈請臺
    灣高等法院檢察署檢察長令轉臺灣板橋地方法院檢察署檢察
    官偵查起訴。
    理  由
一、程序部分：
    本件被告甲○○經本院傳喚於96年12月24日到案接受審判，
    傳票分別寄至被告戶籍所在地金門縣金寧鄉湖下213 號及居
    所地臺北縣中和市○○路208 巷8 號3 樓，其中寄至被告戶
    籍地之傳票係於96年11月28日經被告本人簽收，有送達證書
    附卷可稽，而寄至被告居所地之傳票亦於96年11月30日寄存
    於臺北縣政府警察局中和分局南勢派出所，有送達證書附卷
    為憑，被告經合法傳喚，無正當理由不到庭，本院認本件係
    應科處拘役之案件，爰依刑事訴訟法第306 條規定，不待其
    陳述逕行判決。
二、認定事實及論罪科刑之理由：
（一）被告雖於警詢及偵訊時坦承為警查獲藏有海洛因香煙之褲
      子為伊所有，然否認該支摻有海洛因之香菸為伊所有，辯
      稱：該海洛因香菸係伊女朋友潘雅芬所有並將之放置於伊
      褲子口袋內。
（二）惟查：本件扣案香菸經送請法務部調查局鑑定結果，確認
      其中含第一級毒品海洛因（香菸重0.85公克）無誤，有法
      務部調查局96年4 月20日調科壹字00000000000 號鑑定書
      1份在卷可憑。證人潘雅芳於96年9月10日偵訊時具結證稱
      ：「（該支海洛因香菸）是被告的，因為警方來查獲時，
      我們正在施用海洛因，因為警方來了，我們就趕快收東西
      ，被告收他的東西，我收我的，當天海洛因香菸是被告的
      ，所以他自己收起來。海洛因一包、分裝吸管是我的，海
      洛因香菸是被告的。因為我是用施打的，他是用抽的，所
      以東西不一樣。」證人潘雅芳與被告甲○○為男女朋友，
      並無嫌隙，且其自身施用第一級毒品罪行，業經臺灣桃園
      地方法院以96年度訴字第1364號判決判處罪刑，衡情潘雅
      芳亦無為撇清罪責而冒偽證之重罰設詞誣陷被告之必要，
      核其所言之憑信應無疑問，堪採為認定被告犯罪之證據。
（三）綜上，被告所辯為事後畏罪卸責之詞，不足採信，本案事
      證明確，被告犯行堪以認定。
（四）核被告甲○○所為，係犯毒品危害防制條例第11條第1 項
  　　之持有第一級毒品罪。爰審酌被告尚無犯罪前科（見卷附
      臺灣高等法院被告前案紀錄表）、犯罪動機、目的、手段
      ，持有摻海洛因之香菸乙支對社會秩序犯罪所生危害尚非
      嚴重，及犯罪後態度等一切情狀，量處如主文所示之刑，
      並諭知如易科罰金之折算標準，以資懲戒。另被告犯罪時
      間在96年4月24日前，爰依中華民國96年罪犯減刑條例第2
      條第1項第3款規定減其宣告刑二分之一，併諭知減刑後之
      刑期如易科罰金之折算標準。扣案海洛因香菸1支（重
      0.85公克）內之海洛因為第一級毒品，其難自香菸完全析
      離，故併同香菸1支，依毒品危害防制條例第18條第1項前
      段宣告沒收銷燬之。
據上論斷，應依刑事訴訟法第299 條第1 項前段、第306 條，毒
品危害防制條例第11條第1 項、第18條第1 項前段，刑法第11條
、第41條第1 項前段，中華民國96年罪犯減刑條例第2 條第1項
第3 款、第7 條，判決如主文。
本案經檢察官郭學廉到庭執行職務。
中　　華　　民　　國　　96　　年　　12　　月　　31　　日
                  刑事第一庭    法　官  陳恆寬
上列正本證明與原本無異。
如不服本判決，應於判決送達後十日內敘明上訴理由，向本院提
出上訴狀（應附繕本），上訴於臺灣高等法院。
                                書記官  張惠芳
中　　華　　民　　國　　97　　年　　1 　　月　　2 　　日
附錄本案論罪科刑法條全文：
毒品危害防制條例第11條
持有第一級毒品者，處 3 年以下有期徒刑、拘役或新臺幣 5 萬
元以下罰金。
持有第二級毒品者，處 2 年以下有期徒刑、拘役或新臺幣 3 萬
元以下罰金 。
持有專供製造或施用第一、二級毒品之器具者，處 1 年以下有期
徒刑、拘役或新臺幣 1 萬元以下罰金。
持有毒品達一定數量者，加重其刑至二分之一，其標準由行政院
定之。
